臺灣臺中地方法院刑事判決
110年度易字第2458號
公  訴  人  臺灣臺中地方檢察署檢察官
被      告  賴進昌






上列被告因竊盜案件，經檢察官提起公訴（110年度偵緝字第153
4號、第1535號、第1536號、第1537號），本院判決如下：
    主    文
賴進昌犯如附表一所示之罪，各處如附表一「宣告刑及沒收」欄
所示之刑及沒收。
    犯罪事實
一、賴進昌個別4次意圖為自己不法之所有，基於竊盜之犯意，
    分別為下列行為：
　㈠於民國109年5月1日凌晨2時50分許，騎乘拖掛板車之自行車，
    行經無人居住之臺中市○區○○街000號1樓裝潢施工工地（無
    故侵入他人建築物部分未據告訴，下同），見大門僅以木板
    及工作桌阻擋，遂徒手移開木板進入其內，徒手竊取鄭至傑
    所有如附表二編號1所示之物，得手後將上開物品搬運至拖
    板車上，並騎乘自行車離開現場。
　㈡於109年5月19日凌晨3時12分許，騎乘拖掛板車之自行車，行經
    無人居住之臺中市○區○○街000號施工工地前，發現該處無人
    看管，遂逕自進入其內，並在1樓及4樓（起訴書漏載1樓）
    徒手竊取林信成管領如附表二編號2所示之物，得手後將上
    開物品搬運至拖板車上，並騎乘自行車離開現場。
　㈢於109年5月25日凌晨3時25分許，騎乘拖掛板車之自行車，行經
    無人居住之臺中市○區○○路000巷00號工地，發現該處無人看
    管，遂逕自進入其內，並在2樓徒手竊取許江村所有如附表
    二編號3所示之物，得手後將上開物品搬運至拖板車上，並騎
    乘自行車離開現場。
　㈣於109年10月16日凌晨5時10分許，騎乘自行車，行經無人居住
    之臺中市○區○○街000號施工工地前，發現該處無人看管，遂
    進入其內，並在2樓徒手竊取鄭振華所有如附表二編號4所示
    之物，得手後將上開物品放在自行車後座上，並騎乘自行車離
    開現場。　
　　嗣經鄭至傑、林信成、許江村、鄭振華發覺財物遭竊而報警
    ，經警調閱監視器錄影畫面，始循線查悉上情。
二、案經鄭至傑、鄭振華訴由臺中市政府警察局第一分局報告臺
    灣臺中地方檢察署檢察官偵查起訴。
    理    由
一、本判決下述所引用被告以外之人於審判外之供述證據，均經
    本院於審判時當庭直接提示而為合法調查，檢察官及被告賴
    進昌均同意作為證據（見本院卷第69頁），而本院審酌上開
    供述證據資料製作時之情況，並無不當取供或證明力明顯過
    低之瑕疵，認以之作為證據應屬適當，依刑事訴訟法第159
    條之5規定，認均具有證據能力。而本案所引用之其餘非供
    述證據，並無證據證明係實施刑事訴訟程序之公務員違背法
    定程序所取得，依刑事訴訟法第158條之4規定之反面解釋，
    應認均具有證據能力，併此敘明。
二、上開犯罪事實，業據被告於檢察事務官詢問及本院審理中坦
    承不諱〈見110偵緝1534卷（下稱偵緝1卷）第77頁至第83頁
    、本院卷第68頁、第74頁〉，核與告訴人鄭至傑、鄭振華及
    被害人林信成、許江村於警詢之陳述相符〈見109偵24843卷
    （下稱偵1卷）第37頁至第39頁、109偵24851卷（下稱偵2卷
    ）第27頁至第31頁、109偵35086卷（下稱偵3卷）第39頁至
    第43頁、110偵21627卷（下稱偵4卷）第35頁至第39頁〉，並
    有員警職務報告（見偵1卷第27頁至第35頁、偵4卷第33頁、
    偵3卷第27頁至第37頁）、臺中市政府警察局第一分局民權
    所竊盜案件路口監視器調閱一覽表(見偵3卷第55頁)、犯罪
    事實欄一㈠至㈣所示被告行竊時間、地點及附近路口之監視器
    錄影畫面翻拍照片（見偵1卷第41頁至第45頁、偵4卷第41頁
    至第45頁、偵2卷第33頁至第37頁、第41頁、偵3卷第45頁至
    第53頁）、犯罪事實欄一㈡至㈣所示被告行竊地點之現場照片
    （見偵4卷第47頁、偵2卷第37頁至第39頁、偵3卷第51頁）
    、附表二編號2、4所示竊取物品特徵照片（見偵4卷第49頁
    、偵3卷第53頁）在卷可佐，足認被告上開任意性自白與事
    實相符，堪以採信。綜上所述，本案事證明確，被告上開犯
    行洵堪認定，均應予依法論科。
三、論罪科刑
  ㈠被告就犯罪事實欄一㈠至㈣所為，均係進入無人居住之建築物
    工地並竊取其內財物，而無侵入住宅或有人居住之建築物之
    情事。核被告所為，均係犯刑法第320條第1項之竊盜罪。 
  ㈡被告所犯如犯罪事實欄一㈠至㈣所示各罪，犯意各別，行為互
    殊，應予分論併罰。
  ㈢被告前因竊盜案件，經本院分別以107年度中簡字第1881號、
    107年度簡字第510號判處有期徒刑3月、3月確定，並經本院
    以107年度聲字第4924號裁定應執行有期徒刑5月確定，經移
    送入監，嗣於109年1月21日執行完畢，有臺灣高等法院被告
    前案紀錄表在卷可證。其於有期徒刑執行完畢後，5年內故
    意再犯本案有期徒刑以上之4罪，均為累犯，並依司法院釋
    字第775號解釋意旨，審酌被告於前案執行完畢後，未生警
    惕，故意再為本案犯行，足見前罪之徒刑執行成效不彰，其
    對刑罰之反應力顯然薄弱，衡量本案犯罪情節及被告所侵害
    之法益，予以加重最低本刑均無罪刑不相當之情事，爰依刑
    法第47條第1項之規定，各加重其刑。 
  ㈣爰以行為人之責任為基礎，審酌被告非無工作能力，竟不思
    以正當途徑獲取所需財物，率爾竊取如附表二所示之物，侵
    害他人財產權，所為應予非難。並斟酌被告之犯罪動機、手
    段、竊取財物之價值、犯後坦承犯行，但尚未賠償被害人所
    受損害之態度；兼衡被告除上開構成累犯之紀錄外，另曾多
    次因竊盜案件，經法院判處罪刑確定並執行完畢之前科素行
    ，有上開被告前案紀錄表在卷可佐，及被告之智識程度與家
    庭經濟生活狀況（見本院卷第75頁）等一切情狀，分別量處
    如附表一「宣告刑及沒收」欄所示之刑，並均諭知易科罰金
    之折算標準，以示懲儆。
  ㈤又數罪併罰之案件，於審判中，現雖有科刑辯論之機制，惟
    尚未判決被告有罪，亦未宣告其刑度前，關於定應執行刑之
    事項，欲要求檢察官、被告或其辯護人為充分辯論，盡攻防
    之能事，事實上有其困難，且經上訴後，其中一部分撤銷改
    判，一部分因上訴不合法律上之程式而駁回者，向來不合併
    定其應執行之刑，而應由該案犯罪事實最後判決之法院所對
    應之檢察署檢察官聲請法院裁定定其應執行之刑，是關於數
    罪併罰之案件，如能俟被告所犯數罪全部確定後，於執行時
    ，始由該案犯罪事實最後判決之法院所對應之檢察署檢察官
    ，聲請該法院裁定之，無庸於每一個案判決時定其應執行刑
    ，依此所為之定刑，不但能保障被告（受刑人）之聽審權，
    符合正當法律程序，更可提升刑罰之可預測性，減少不必要
    之重複裁判，避免違反一事不再理原則情事之發生（最高法
    院110年度台抗大字第489號裁定要旨可參），是本院認基於
    保障被告聽審權，以符合正當法律程序，就本案被告所犯4
    罪，本院爰僅為各罪宣告刑之諭知，而暫不定其應執行之刑
    ，應予說明。
四、沒收
  ㈠按犯罪所得，屬於犯罪行為人者，沒收之，於全部或一部不
    能沒收或不宜執行沒收時，追徵其價額，刑法第38條之1第1
    項前段、第3項定有明文。
  ㈡被告於犯罪事實欄一㈠至㈣所示時、地，分別竊取如附表二所
    示之物，均屬被告之犯罪所得，且未扣案，被告於檢察事務
    官詢問時供稱：我本案偷來的東西都賣給綽號「陳仔」之人
    ，換來的錢拿來吃飯等語（見偵緝1卷第78頁至第79頁、第8
    2頁至第83頁、本院卷第68頁、第74頁），告訴人鄭至傑、
    鄭振華於本院審理中復均陳稱：本案遭竊的財物均未取回等
    語（見本院卷第75頁），堪認被告本案犯罪所得均未合法發
    還被害人，爰均依刑法第38條之1第1項前段、第3項規定，
    於被告各該罪刑項下宣告沒收，於全部或一部不能沒收或不
    宜執行沒收時，追徵其價額，並依刑法第40條之2第1項規定
    併執行之。
據上論斷，應依刑事訴訟法第299條第1項前段，刑法第320條第1
項、第47條第1項、第41條第1項前段、第38條之1第1項前段、第
3項、第40條之2第1項，刑法施行法第1條之1第1項，判決如主文
。
本案經檢察官陳信郎提起公訴，檢察官陳君瑜到庭執行職務。
中　　華　　民　　國　　111 　年　　3 　　月　　22　　日
                  刑事第五庭    法  官  黃世誠
以上正本證明與原本無異。
如不服本判決應於收受送達後20日內向本院提出上訴書狀，並應
敘述具體理由；其未敘述上訴之理由者，應於上訴期間屆滿後20
日內向本院補提理由書（均須按他造當事人之人數附繕本）「切
勿逕送上級法院」。
告訴人或被害人如不服判決，應備理由具狀向檢察官請求上訴，
上訴期間之計算，以檢察官收受判決正本之日起算。
　　　　                        書記官  楊均謙
中　　華　　民　　國　　111 　年　　3 　　月　　22　　日
附錄論罪科刑法條
中華民國刑法第320條
意圖為自己或第三人不法之所有，而竊取他人之動產者，為竊盜
罪，處5年以下有期徒刑、拘役或50萬元以下罰金。
意圖為自己或第三人不法之利益，而竊佔他人之不動產者，依前
項之規定處斷。
前二項之未遂犯罰之。
附表一
編號 犯罪事實 宣告刑及沒收 1 如犯罪事實欄一㈠所示 賴進昌犯竊盜罪，累犯，處有期徒刑陸月，如易科罰金，以新臺幣壹仟元折算壹日。未扣案如附表二編號一所示之物沒收，於全部或一部不能沒收或不宜執行沒收時，追徵其價額。 2 如犯罪事實欄一㈡所示 賴進昌犯竊盜罪，累犯，處有期徒刑肆月，如易科罰金，以新臺幣壹仟元折算壹日。未扣案如附表二編號二所示之物沒收，於全部或一部不能沒收或不宜執行沒收時，追徵其價額。 3 如犯罪事實欄一㈢所示 賴進昌犯竊盜罪，累犯，處有期徒刑參月，如易科罰金，以新臺幣壹仟元折算壹日。未扣案如附表二編號三所示之物沒收，於全部或一部不能沒收或不宜執行沒收時，追徵其價額。 4 如犯罪事實欄一㈣所示 賴進昌犯竊盜罪，累犯，處有期徒刑伍月，如易科罰金，以新臺幣壹仟元折算壹日。未扣案如附表二編號四所示之物沒收，於全部或一部不能沒收或不宜執行沒收時，追徵其價額。 
附表二（金額：新臺幣）
編號 被害人 竊取物品 備註 1 鄭至傑 ①電動砂輪機2臺（價值共計5000元） ②小型空壓機1臺（價值7500元） ③日本牧田牌電動起子組(含充電座)1組（價值8000元） ④電鑽組(含鑽尾)2組（價值共計1萬8000元） ①即起訴書犯罪事實欄一㈠所示部分 2 林信成 ⑴於工地1樓竊取：   ①空壓機1件   ②工地音響1件 ⑵於工地4樓竊取： 　①電動攪拌機1件 　②雷射測量儀1件 　③研磨機1件 　④電線1件 ⑶上開物品價值共計2萬元 ②即起訴書犯罪事實欄一㈡所示部分 3 許江村 橘紅色空氣壓縮機1部(價值5000元)  ③即起訴書犯罪事實欄一㈢所示部分 4 鄭振華 草綠色電槌2部(價值共計2萬9600元)  ④即起訴書犯罪事實欄一㈣所示部分